【裁判字號】    99,抗,120
【裁判日期】    990211
【裁判案由】    聲請具保停止羈押
【裁判全文】
臺灣高等法院臺中分院刑事裁定           99年度抗字第120號
抗  告  人
即  被  告  甲○○
選任辯護人  柯開運律師
上列抗告人因違反公職人員選舉罷免法案件，不服臺灣彰化地方
法院中華民國99年1月12日裁定（99年度聲字第90號）提起抗告
，本院裁定如下：
    主  文
抗告駁回。
    理  由
一、抗告意旨略以：(一)、「對資金原始來源不明」非屬法定羈押
    要件，且抗告人就起訴書所載之犯罪事實於警詢及偵查中均
    已坦承犯行，供述一致，並無原審所指之對賄賂款項之始末
    及來源供述不明之情形。(二)、收受抗告人買票賄款之柯治中
    、柯專復經檢警多次訊問完畢，顯無串證之餘地。(三)、依司
    法院釋字第665號解釋意旨，將刑事訴訟法第101條第1項第3
    款重罪作為羈押原因之規定，限縮在併存「有相當理由，認
    為有逃亡、湮滅、偽造、變造證據或勾串共犯或證人之虞」
    等原因時，始得執行羈押，舉重以明輕，對於輕罪之羈押原
    因，更應「有相當理由，認為有逃亡、湮滅、偽造、變造證
    據或勾串共犯或證人之虞」等原因時，始得執行羈押，本件
    參酌上開解釋意旨，應無繼續羈押之必要。(四)、抗告人平日
    有經營小生意，欲擁有區區新臺幣2,200元之金額，顯無困
    難，亦與經驗法則無違，何以抗告人供稱2,200元係自己所
    有乙節，竟不被採信，而一定非要抗告人供稱係出自他人交
    付，才可以獲得交保？(五)、抗告人之母年屆82歲高齡，甫接
    受白內障手術，有待抗告人返家照料。為此提起抗告，請求
    撤銷原裁定，並自為裁定，准予具保停止羈押云云。
二、經查：
(一)、被告甲○○因違反公職人員選舉罷免法第99條第1項罪嫌，
    前經檢察官起訴後，原審以被告坦承行賄犯行，涉嫌重大，
    惟因資金來源仍不明，有串證之虞，非予羈押顯難進行審判
    ，有羈押之必要，而依刑事訴訟法第101條第1項第2款規定
    ，自民國99年1月5日起予以羈押，並禁止接見及通信。嗣被
    告向原審聲請具保停止羈押，經原審以被告對於犯罪事實業
    已坦承其犯行，足認其犯罪嫌疑重大，且被告對於賄賂款項
    之始末及來源，相關事證仍有待日後釐清，又本案於審判期
    日進行交付詰問前，被告尚有勾串其餘共同被告供詞及證詞
    之可能，故原羈押之原因猶仍存在，不能因具保而使之消滅
    ，仍應予以羈押並禁止接見及通信等為由，而駁回被告之聲
    請。
(二)、按法院為羈押之裁定時，其本質上係屬為保全被告使刑事訴
    訟程序得以順利進行，或為保全證據，或為擔保嗣後刑之執
    行程序，或為防止被告反覆施行同一犯罪，而對被告實施剝
    奪其人身自由之強制處分，法院僅須在外觀上審查被告犯罪
    嫌疑是否重大，及有無賴此保全偵、審程序進行或執行而為
    此強制處分之必要，關於羈押原因之判斷，尚不適用訴訟上
    之嚴格證明原則，只需檢察官提出之證據在形式上足以證明
    被告犯罪嫌疑為已足。又羈押之目的，固係在確保刑事偵查
    、審判程序之進行及完成，除在使被告於刑事程序中能到場
    接受偵查審判外，亦在保全證據不致遭滅失、偽造、勾串，
    故有刑事訴訟法第101條第1項第2款之羈押事由之規定。本
    件原審係因被告行賄之資金來源仍不明，而認被告尚有與其
    他被告或證人勾串供詞或證言之虞，故依刑事訴訟法第101
    條第1項第2款規定，對被告執行羈押及禁止接見、通信，經
    核原與法律之規定及立法意旨相符。雖被告供稱其行賄之資
    金係其自己所有等語，惟此項陳述仍有待釐清，且一般民眾
    縱使得輕易擁有2,200元之小額現金，惟被告用以行賄之2,2
    00元現金是否確係其所出資，亦無邏輯上之必然。而前開羈
    押原因於原審就爭點進行審判程序、交互詰問予以釐清之前
    ，既仍繼續存在，則原審駁回被告之聲請具保停止羈押，於
    法尚無不合。至被告陳稱其母親年屆高齡、甫接受白內障手
    術，有賴其返家照顧等情，並非審理被告得否具保停止羈押
    所須斟酌、考量之因素，且本件亦無同法第114條各款所示
    不得駁回具保聲請停止羈押之情形，故原審裁定駁回被告聲
    請具保停止羈押，經核並無違誤。被告提起本件抗告，為無
    理由，應予駁回。
三、據上論斷，應依刑事訴訟法第412條裁定如主文。
中    華    民    國    99    年     2    月    11    日
            刑事第八庭  審判長法  官  羅  得  村
                              法  官  劉  榮  服
                              法  官  簡  源  希
上列正本證明與原本無異。
不得再抗告。
                              書記官  陳  俞  豪
中    華    民    國    99    年     2    月    11    日

司法院資訊處製作；財團法人民間司法改革基金會備份。
